【裁判字號】    92,易,492
【裁判日期】    921030
【裁判案由】    竊盜
【裁判全文】
臺灣士林地方法院刑事判決                          九十二年度易字第四九二號
    聲  請  人  臺灣士林地方法院檢察署檢察官
    被      告  乙○○
右列被告因竊盜案件，經檢察官聲請簡易判決處刑（九十二年度偵字第四九六六號）
，本院認不宜以簡易判決處刑（九十二年度士簡字第八二四號），改依通常程序審理
判決如左：
    主  文
乙○○竊盜，處拘役伍拾日，如易科罰金以佰元折算壹日。
    事  實
一、乙○○於民國九十二年三月一日晚上十一時三十分許，在臺北市○○區○○路二
    七二號前，見甲○○所有之車牌號碼ＰＮＩ∣三七七號重機車停放路旁，無人看
    管，遂意圖為自己不法之所有，持不詳之工具拆卸甲○○機車上之避震器二支（
    廠牌ＭＳＰ，編號分別為Ａ∣○五九五號、Ａ∣○六一一號）竊取得逞後，於九
    十二年三月十五日二十一許，在奇摩拍賣網之電腦網站上公開販售。嗣甲○○於
    網路上發覺，與乙○○相約於九十二年三月十六日晚上八時三十分許，在臺北市
    士林區○○○路○段與德行東路口「西雅圖」咖啡廳交易，並報警前往查獲乙○
    ○之犯行。
二、案經被害人甲○○訴由臺北市政府警察局士林分局報請臺灣士林地方法院檢察署
    檢察官偵查後，聲請簡易判決處刑。
    理  由
一、訊據被告乙○○固矢口否認有何竊盜之犯行，辯稱：避震器是渠在九十二年三月
    中旬，為了改裝自己的機車，上奇摩拍賣網站看見一位不認識的陳姓男子在賣避
    震器，因網頁上有註明可以適用在渠機車，就用電話與其相約在外，以新臺幣（
    下同）九千八百元交易購得，並非偷來的云云。惟查：
    (一)被告為警查獲時所扣得之產品號碼為Ａ∣○五九五號、Ａ∣○六一一號的二支
      避震器，原為告訴人甲○○以八千五百元之價格購得之全新產品，並於九十二
      年三月一日晚上在臺北市○○路前址遭人以不詳工具拆卸竊走後，再由告訴人
      依網路上之拍賣訊息循線查獲在被告持有當中之事實，業據告訴人於警詢及本
      院調查程序中指述甚明（見偵查卷第六至八頁、第二五頁，本院卷第十二至十
      三頁），並有告訴人提出之避震器保證書、網路拍賣訊息影本，及告訴人領回
      避震器時簽立之贓物認領保管書在卷可稽（見偵查卷第二六至二八頁）。
    (二)被告前在警詢、偵查中，先稱該避震器是九十二年二月中旬，因為自己的機車
      改裝避震器之需，向網路上不詳姓名之陳姓男子購得云云（見偵字卷第二四頁
      反面、核退字偵卷第四頁）；嗣於本院準備程序答辯時，又改稱當時出售避震
      器之人為「許姓」男子云云；後在審判期日時，再改稱是九十二年三月中旬向
      陳姓男子購來，買進後有試用過兩、三星期，因尺寸不合，便在網路再行出售
      云云（見本院卷第二十頁、第三八、四一頁），核所辯一再翻異，何者為真，
      已難擇信。其中以被告警詢及本院準備程序中所辯二月中旬買受時間觀之，彼
      時告訴人避震器尚未失竊，該辯詞現實上即不可能，諉無可採；至渠於審理中
      所辯三月中旬之購入時間，雖在告訴人失竊時點之後，但被告既稱購入後有經
      兩、三星期之試用，發現尺寸不合才再出售，依此，至早也在三月底才可能上
      網刊登出售之訊息，然依卷附之網路拍賣訊息顯示，被告卻早在九十二年三月
      十五日即上網開始拍賣，更遑論渠於同年月十六日便遭查獲。又機車避震器價
      值高達數千元近萬，並非微薄之物，而被告所有之車號ＢＫＪ∣八八八號重型
      機車，原係九十一年十月十四日發照，九十一年十二月二十四日為被告購入之
      新車，此有車籍作業系統附卷可參（見偵字卷第十四頁），且觀卷附照片（見
      偵字卷第十頁），被告所有之上開機車的避震器外觀良好，則被告新車出廠未
      逾半年，避震器又未損壞之狀況下，因何有重資另購更換之必要？況告訴人失
      竊之避震器與被告機車車型原配備者並不相同，此經被告與告訴人分別陳明，
      被告復曾留意到該避震器型號與渠機車不同，但網頁上註明仍可適用之訊息，
      又為何不趁與陳姓男子當面交易之際，比對檢驗尺寸是否相容，竟僅憑信該不
      認識之人的單方保證，即輕率出資購入，嗣後再以顯低於行情之六千元在網路
      上起價拍賣，並設定低於渠購買價格的八千元直接購買價而自甘受損，凡此，
      除顯見被告所辯各情均大大悖離常情與經驗法則外，參酌告訴人遭竊地點與被
      告住所地相隔甚近，告訴人所失竊之避震器恰由在網路上以低價圖售之被告身
      上所查獲，失竊時間與被告開始拍賣避震器之時間又屬密接等情，更得徵明該
      等避震器若非被告不價竊取而來，且因銷贓心切始在網路上降價以求，何以如
      此？綜上，被告竊盜犯罪事證明確，犯行堪以認定。
    (三)至公訴人聲請調閱告訴人報案記錄，乃為證明告訴人報案失竊之時間；被告聲
      請傳訊證人即替被告在網路上刊登拍賣訊息，代號ＢＯＷ—Ｚ二００二之人，
      則為證明卷附之拍賣訊息，是被告託其所刊載云云，本院衡諸告訴人失竊之時
      間已經告訴人陳明，被告對此復不爭執，再告訴人為查獲避震器之原所有人，
      對其受害之時間當不致記憶錯誤，而代號ＢＯＷ—Ｚ二００二之人所要證明事
      項與犯罪事實並無直接或間接之關聯，核認均無調查之必要，附以敘明。
二、核被告所為，係犯刑法第三百二十條第一項之竊盜罪。爰審酌被告不過甫滿十八
    歲之青年，思慮欠週，渠無前科之素行、品行，國中畢業之智識程度，犯罪之手
    段，所竊取機車避震器之價值，及犯罪後飾詞圖辯之態度等一切情狀，量處如主
    文所示之刑，並諭知易科罰金之折算標準。至公訴人以應讓被告知所悔悟為由，
    求處被告有期徒刑十月，本院衡酌前般情狀，認所量處之刑，已足讓沒有前科犯
    行之被告該知懲儆，公訴人所求處之刑實嫌過重，末以敘明。
據上論斷，應依刑事訴訟法第二百九十九條第一項前段、第四百五十二條，刑法第三
百二十條第一項、第四十一條第一項，罰金罰鍰提高標準條例第一條前段、第二條判
決如主文。
本案經檢察官張紜瑋到庭執行職務。
中      華      民      國    九十二    年      十      月    三十    日
                                臺灣士林地方法院刑事第四庭
                                  審判長法  官  謝  靜  恒
                                        法  官  何  信  慶
                                        法  官  梁  哲  瑋
右正本證明與原本無異。
如不服本件判決，得自判決送達之日起十日內，向本院提起上訴。
                                            書記官  陳  美  英
中      華      民      國    九十二    年      十      月    三十一  日
附錄本件論罪科刑之法條：
中華民國刑法第三百二十條第一項
意圖為自己或第三人不法之所有，而竊取他人之動產者，為竊盜罪，處五年以下有期
徒刑、拘役或五百元以下罰金。


司法院資訊處製作；財團法人民間司法改革基金會備份。
